【裁判字號】    99,審易,4261
【裁判日期】    991230
【裁判案由】    毒品危害防制條例
【裁判全文】
臺灣高雄地方法院刑事判決            99年度審易字第4261號
公  訴  人  臺灣高雄地方法院檢察署檢察官
被      告  黃家慶
上列被告因違反毒品危害防制條例案件，經檢察官提起公訴（99
年度偵字第25555 號），嗣因被告就被訴事實為有罪陳述，經本
院告知簡式審判程序意旨並聽取公訴人及被告之意見後，本院裁
定依簡式審判程序審理，判決如下：
    主  文
黃家慶施用第二級毒品，處有期徒刑肆月，如易科罰金，以新臺
幣壹仟元折算壹日；又持有第二級毒品，處拘役伍拾伍日，如易
科罰金，以新臺幣壹仟元折算壹日。扣案之第二級毒品甲基安非
他命壹包（含包裝袋壹只，驗前淨重壹點肆柒捌公克，驗餘淨重
壹點肆柒參公克），沒收銷燬之。
    事  實
一、黃家慶前於民國99年間因施用毒品案件，經本院以99年度審
    毒聲字第336 號裁定送觀察、勒戒後，認無繼續施用毒品之
    傾向，於99年6 月23日執行完畢出所，並經臺灣高雄地方法
    院檢察署檢察官以99年度偵字第6682號不起訴處分確定。詎
    猶不知悔改，復於前開觀察、勒戒執行完畢釋放後5 年內，
    基於施用第二級毒品之犯意，於99年6 月29日晚上6 、7 時
    許，在高雄市○○區○○街附近友人住處內，以將第二級毒
    品甲基安非他命置於玻璃球內燒烤之方式，施用甲基安非他
    命1 次。另基於持有第二級毒品之犯意，於99年6 月29日晚
    上8 時許，在高雄市○○區○○路與六合路路口，以新臺幣
    （下同）3,000 元之代價，向真實姓名、年籍不詳，綽號「
    明仔」之男子購買甲基安非他命1 包（驗前淨重1.478 公克
    ，驗餘淨重1.473 公克），而非法持有之。嗣於99年6 月29
    日晚上8 時45分許，在高雄市○○區○○街1 號前，因神色
    慌張閃避巡邏員警，而為警盤查，發現其所著褲子左前口袋
    內有突出物，請其配合受檢，黃家慶乃主動交付藏放前開甲
    基安非他命之煙盒予警方查扣，並坦承持有甲基安非他命之
    犯行，而願接受裁判，經徵得其同意採尿送驗，結果呈甲基
    安非他命、安非他命陽性反應，始悉上情。
二、案經高雄市政府警察局保安警察大隊移送臺灣高雄地方法院
    檢察署檢察官偵查起訴。
    理  由
一、本件被告黃家慶所犯均係死刑、無期徒刑、最輕本刑為3 年
    以上有期徒刑以外之罪，其於準備程序中就被訴事實為有罪
    之陳述，經法官告知簡式審判程序之旨，並聽取公訴人及被
    告之意見後，裁定進行簡式審判程序，合先敘明。
二、上揭事實業據被告於本院審理時坦承不諱，且被告為警查獲
    後，經採其尿液送驗結果，呈現甲基安非他命、安非他命陽
    性反應，有高雄市政府警察局保安警察大隊迅雷中隊偵辦毒
    品危害防制條例嫌疑人尿液採證代碼對照表、高雄市立凱旋
    醫院99年7 月30日第A00000000 號濫用藥物尿液檢驗報告各
    1 份在卷可稽（見警卷第20頁、偵卷第20頁），而被告為警
    查扣之白色結晶1 包，經送往高雄醫學大學附設中和紀念醫
    院檢驗結果，確實含有甲基安非他命之成分，驗前淨重1.47
    8 公克，驗餘淨重1.473 公克，亦有該醫院99年10月12日第
    9910-16 號檢驗報告1 份附卷可憑（見本院卷第14頁），綜
    上所述，足見被告上開任意性自白均與事實相符，得為認定
    被告犯罪之依據。是以，被告施用第二級毒品、持有第二級
    毒品之犯行，均堪以認定。另被告前因施用毒品案件，有事
    實欄所載受觀察、勒戒執行完畢之事實，有臺灣高等法院被
    告前案紀錄表1 份在卷可憑，其於觀察、勒戒執行完畢釋放
    後，5 年內再犯本件施用第二級毒品之犯行，依法自應予以
    追訴處罰。
三、按甲基安非他命係毒品危害防制條例第2 條第2 項第2 款所
    稱之第二級毒品，依法不得持有、施用。是核被告所為，係
    犯毒品危害防制條例第10條第2 項之施用第二級毒品罪、第
    11條第2 項持有第二級毒品罪。施用第二級毒品罪部分，其
    為施用而持有甲基安非他命之低度行為，應為其施用之高度
    行為所吸收，不另論罪。又被告於警詢時及審理中業已坦承
    扣案之甲基安非他命1 包為其所有，甫購買尚未施用即為警
    查獲等情（見警卷第3 頁、本院卷第65、66頁），起訴書雖
    未引用持有第二級毒品之法條，惟已於犯罪事實欄載明被告
    持有第二級毒品，而為警當場查扣之事實，本院自應予以審
    理，併此敘明。被告所犯上開二罪，犯意各別，行為互殊，
    應予分論併罰。又被告於警方未發覺其持有第二級毒品犯罪
    事實之前，主動交付毒品，並坦承持有第二級毒品犯行，而
    願接受裁判之事實，有警詢筆錄及本院公務電話記錄可參（
    見警卷第2 至3 頁、本院卷第9 頁），堪認符合自首之要件
    ，爰就持有第二級毒品罪部分，依刑法第62條前段規定，減
    輕其刑，又被告於警詢時及偵查中均矢口否認有施用毒品之
    行為，是其所犯施用第二級毒品罪部分，自無刑法第62條前
    段規定適用，附此敘明。爰審酌被告前因違反毒品危害防制
    條例案件，經觀察、勒戒後，仍未能徹底戒絕毒品，其甫於
    99年6 月23日觀察、勒戒執行完畢出所，旋即於同月29日再
    犯本件施用毒品、持有毒品罪，顯見其意志不堅，而無戒毒
    悔改之意，且其施用毒品造成家庭負擔，對國家、社會治安
    具有潛在之危險及影響，其明知國家對於毒品嚴格查緝之禁
    令，猶非法持有第二級毒品，行為實有不該，惟念及被告於
    本院審理時尚能坦承犯行，犯後態度尚可，且其本次施用毒
    品，戕害一己之身體健康，尚無證據證明其於施用毒品後犯
    案害及他人，所持有甲基安非他命數量非多，並考量其犯罪
    動機、目的、所生危害，及自稱家庭經濟狀況小康、高職畢
    業、現從事運輸業幫忙卸貨、月薪3 、4 萬元等一切情狀（
    見警卷第1 頁調查筆錄受詢問人欄、本院卷第67頁），分別
    量處如主文所示之刑，併均諭知易科罰金之折算標準，以示
    懲儆。另扣案之甲基安非他命1 包（含沾有微量甲基安非他
    命而無法析離之包裝袋1 只，驗前淨重1.478 公克、驗餘淨
    重1.473 公克），經鑑定後確含有甲基安非他命之成分，已
    如上述，係毒品危害防制條例第2 條第2 項第1 款所列之第
    一級毒品，不問屬於犯人與否，均應依毒品危害防制條例第
    18條第1 項前段之規定，宣告沒收銷燬之；至鑑驗所耗損之
    毒品，既已滅失，自無庸宣告沒收銷燬，附此敘明。
據上論斷，應依刑事訴訟法第299 條第1 項前段、第273 條之1
第1 項，毒品危害防制條例第10條第2 項、第11條第2 項、第18
條第1 項前段，刑法第11條、第62條前段、第41條第1 項前段，
判決如主文。
本案經檢察官王兆琳到庭執行職務。
中    華    民    國    99    年    12    月    30    日
                      刑事第十庭      法  官  周佳佩
以上正本證明與原本無異。
如不服本判決應於收受判決後10日內向本院提出上訴書狀，並應
敘述具體理由。其未敘述上訴理由者，應於上訴期間屆滿後20日
內向本院補提理由書(均須按他造當事人之人數附繕本)「切勿逕
送上級法院」。
中    華    民    國    99    年    12    月    30    日
                                       書記官  李承悌
附錄本案論罪科刑法條：
毒品危害防制條例第10條第2 項
施用第二級毒品者，處3 年以下有期徒刑。
毒品危害防制條例第11條第2 項
持有第二級毒品者，處2 年以下有期徒刑、拘役或新臺幣3 萬元
以下罰金。

司法院資訊處製作；財團法人民間司法改革基金會備份。
